# 请教陈老师商誉减值测试的问题

提问人：xun2010 时间：2011-01-22 20:43:27
企业因非同一控制下的合并，在合并报表中形成了商誉。 现在年底需要对商誉进行减值测试，请教一下陈老师，在减值测试中是（ 1 ）再测算一下与商誉有关的资产组价值减去资产组内各可确指资产的公允价值后得出商誉价值与账面商誉进行比较 （ 2 ）测算出与商誉有关的资产组价值后减去与商誉相关的资产组的账面价值
上述两个方法哪个正确阿？ 如果（ 2 ）正确，原合并报表中商誉的金额是合并对价减去一些可辨认资产的市场价值（但是当时可辨认资产的价值并没有按市场价值入账，还是按原企业账面值入账），现在按含商誉的资产组价值减去与商誉有关的资产组账面价值，两次进行比较会不会存在口径不一致的问题？能有可比性吗？

回答人：chenyiwei
先测算与商誉有关的资产组的可收回金额，可收回金额低于该资产组帐面价值的差额首先冲减该资产组中的商誉。 没有完全看懂你的意思。

回答人：chenyiwei
回复 藤椅 xun2010 的帖子 1 、因为与商誉有关的资产组可回收金额为 120 元，假设含商誉的资产组帐面价值为 150 （ 100 ＋ 50 假设与购买日相比无变化），则应该资产组计提的减值准备总额为 30 ，全部冲减商誉帐面价值，冲减后商誉的帐面价值为 20 ，其他可辨认资产不分摊减值损失。 2 、合并报表中可辨认资产的价值为基于购买日的公允价值持续计算的金额。如何求得该金额，准则讲解中有详细说明。

提问人：keithly 时间：2018-03-02 19:21:28
陈版您好，对于商誉减值测试的问题我有一个计算过程，麻烦可否帮忙看看有没什么问题，非常感谢！ 案例是A非同一控制下企业合并收购B公司产生的商誉，B公司视作一个资产组，假设不包含商誉资产组未发生减值。我的疑问是： 1 、此表商誉减值计算的过程是否有问题？ 2 、对于购买日B公司的评估增值部分及购买日至资产负债表日期间的折旧摊销应该是用税前还是税后金额来计算更准确？个人理解将整个B公司视作一个资产组，股权价值（净资产）应该用税后金额计算更准确。 新手望陈版赐教，非常感谢！

回答人：chenyiwei
评估增值及其摊销应是税前金额。资产减值准则第十二条：预计资产的未来现金流量也不应当包括与所得税收付有关的现金流量。

提问人：1017744196 时间：2018-04-11 18:54:55
还有一个问题请教一下陈版主，如果收购时做了评估，在未来的资产负债表日，公司实现的净利润远高于当时评估预测的净利润，且现金流回款情况较好，是否可以不做评估，依据当时的评估报告，判断不存在减值迹象呢？

回答人：chenyiwei
在实际操作中，如果上年度末已经进行过以减值测试为目的的评估，且同时满足以下条件，则在本年末不再对该商誉及其所属资产组进行全面的以减值测试为目的的评估，而是主要对其执行分析程序： （ 1 ）以上年末为基准日、以资产减值测试为目的的资产评估所选用的评估方法、参数等符合相关会计准则和评估执业规则的规定，且经过瑞华旗下评估机构的评估专业人士复核认可，其评估测算的可收回金额显著高于相关资产组的账面价值，具有足够大的安全边际； （ 2 ）截至本年末，该商誉所属资产组不存在《企业会计准则第 36 号——资产减值》第五条所列的资产减值迹象中的任何一种情形； （ 3 ）该商誉所属资产组本年度的实际现金流量与上年末的减值评估中所用的对本年度现金流量预测基本吻合，误差在可接受范围之内； （ 4 ）经过对企业内部和外部因素的详细审核，认为该商誉及其所属资产组所处的经济环境自前次评估基准日以来未发生重大不利变化，且依据目前可获得的信息，认为在可预见的未来其经营状况和外部环境不会出现重大不利变化。 如果经过对上述因素的评估，最终决定在本年末不对该项资产进行完整的以资产减值测试为目的的评估，则项目组应在审计底稿中详细记录作出这一判断的依据和过程，并设计和执行实质性分析程序予以佐证。同时建议项目组在分析上述因素时注意利用行业专家和资产评估专家的工作，建议由专业人士予以复核认可，必要时可请原先出具上年末减值评估报告的评估机构针对基准日后的内外部市场环境因素的变化对可收回金额的可能影响出具专项说明。另外，即使后续第 2 、 3年末也同样符合上述条件，我们仍然建议：对于包含商誉和使用寿命不确定的无形资产的资产组，以资产减值测试为目的的评估每隔至少 3 年进行一次。